【裁判字號】    97,交聲,530
【裁判日期】    970331
【裁判案由】    違反道路交通管理處罰條例聲明異議
【裁判全文】
臺灣臺北地方法院交通事件裁定         97年度交聲字第530號
異  議  人
即受處分人  甲○
上列異議人即受處分人因違反道路交通管理處罰條例案件，對臺
北市交通事件裁決所於中華民國97年3月7日所為之處分（北市裁
二字第裁22─MM0000000號），聲明異議，本院裁定如下：
    主  文
異議駁回。
    理  由
一、按行車速度，依標誌或標線之規定，道路交通安全規則第93
    條規定甚明。復按汽車駕駛人，行車速度，超過規定之最高
    時速者，除有道路交通管理處罰條例第43條第1項第2款情形
    外，處新臺幣（下同）1,200元以上2,400元以下罰鍰，道路
    交通管理處罰條例第40條定有明文；又汽車駕駛人違反上開
    條項規定者，記違規點數1點，同法第63條第1項第1款亦有
    規定。再依違反道路交通管理事件統一裁罰基準表之規定，
    汽車駕駛人行車速度超過規定之最高時速未滿20公里者，駕
    駛人應處罰鍰1,600元，並記違規點數1點。
二、本件受處分人聲明異議意旨略以：本件測速採證照片不足以
    採信，警方無法證明其所使用取締伊之測速儀器係經檢驗合
    格，是尚不足以證明其確有超速違規云云。
三、本件受處分人即異議人甲○於民國96年12月15日15時40分許
    ，駕駛車號5500-AB號自用小客車，在台3線378.1公里（三
    埔路段）限速60公里之道路上，以時速79公里超速行駛，經
    臺南縣警察局交通警察隊警員許龍輝以受處分人有道路交通
    管理處罰條例第40條之違規行為掣發臺南縣警察局南縣警交
    字第MM0000000號舉發違反道路交通管理事件通知單予以舉
    發，嗣受處分人於舉發通知單上所載應到案日期（97年2月4
    日）前向原處分機關即臺北市交通事件裁決所申訴，原處分
    機關函請舉發機關調查結果，仍認受處分人有上開違規行為
    ，乃依道路交通管理處罰條例第40條、第63條第1項（漏載
    第1款）規定，於97月3月7日以北市裁二字第裁22─MM00000
    00號裁決書裁處受處分人罰鍰1,600元，並記違規點數1點。
四、本件受處分人於96年12月15日15時40分許，駕駛車號5500-A
    B號自用小客車，在台3線378.1公里（三埔路段）限速60公
    里之道路上，以時速79公里超速行駛，經臺南縣警察局交通
    警察隊警員許龍輝以受處分人有道路交通管理處罰條例第40
    條之違規行為掣發臺南縣警察局南縣警交字第MM0000000號
    舉發違反道路交通管理事件通知單予以舉發等情，有測速採
    證照片、舉發違反道路交通管理事件通知單等件在卷可證。
    而本件係臺南縣警察局以流動車裝雷達測速照相儀器執行取
    締超速違規勤務，經雷達測速照相儀器測得受處分人之車輛
    時速為每小時79公里，超過速限時速60公里之規定，而依法
    舉發，而臺南縣警察局所使用之雷達超速儀器係經經濟部標
    準檢驗局檢驗合格，其規格為：24.15GHz（k band）照相式
    、廠牌：GATSOMETER、型號：（一）主機：TYPE24（二）天
    線：TYPE24、器號：（一）主機：1685（二）天線：1685、
    檢定合格單號碼：JOGA0000000A，JOGA0000000B、檢定有效
    期限：97年8月31日等情，復有臺南縣警察局97年2月12日南
    縣警交字第0971700143號函1紙在卷可證，且有經濟部標準
    檢驗局96年8月27日所出具之雷達測速儀檢定合格證書一紙
    附卷可稽，是執勤員警持該經檢驗合格之雷達測速儀所測得
    之受處分人車速，當可予以採信。受處分人辯稱測速儀器尚
    難證明係經檢驗合格，故不足以證明其超速云云，自不足採
    。從而，受處分人確有行車速度超過規定之最高時速19公里
    之違規事實，堪以認定。
五、綜上所述，本件受處分人有前揭違規行為，原處分機關依道
    路交通管理處罰條例第40條、第63條第1項（漏載第1款）規
    定，裁處受處分人罰鍰1,600元，並記違規點數1點，核無違
    誤，本件受處分人之異議為無理由，自應將其異議駁回。
六、據上論斷，應依道路交通案件處理辦法第19條，裁定如主文
    。
中    華    民    國    97    年    3     月    31    日
                       交通法庭   法  官  劉素如
上正本證明與原本無異。
如不服本裁定，應於裁定送達後5 日內向本院提出抗告狀。
                                  書記官  陳育君
中    華    民    國    97    年    3     月    31    日


司法院資訊處製作；財團法人民間司法改革基金會備份。
